臺灣桃園地方法院民事判決　　　　　　　 94年度訴字第498號
原　　　告　有限責任淡水第一信用合作社
法定代理人　乙○○
訴訟代理人　甲○○
被　　　告　丙○○
　　　　　　戊○○
　　　　　　丁○○
共　　　同
訴訟代理人　簡維能律師
上列當事人間請求清償債務事件，本院於民國94年6 月2 日言詞
辯論終結，判決如下：
    主  文
原告之訴駁回。
訴訟費用由原告負擔。
    事  實
甲、原告方面：
一、聲明：被告應連帶給付原告新臺幣（下同）4,970,234 元，
    及自民國93 年6月1 日起至清償日止，按年息5.395%計算之
    利息，並自93年7 月2 日起，在6 個月以內者，按上開利率
    10% ，超過6 個月部分，按上開利率20% 計付違約金。
二、陳述：被告丙○○前以被告戊○○、丁○○為連帶保證人，
    與原告訂有最高限額本金借款契約，約定最高借款金額為
    1200萬元，期間為自83年9 月5 日起至113 年9 月4 日止。
    後被告丙○○於91年12月28日向原告借款1 千萬元，約定借
    款期限至94年12月27日止，年息為5.395%，每月付息一次，
    逾期清償在6 個月以內者，按上開利率10% ，超過6 個月者
    ，超過部份按上開利率20% 計付違約金。詎被告丙○○此筆
    借款除繳納利息至92年1 月19日止外，尚欠本金1 千萬元。
    原告已向鈞院聲請以92年度執字第30099 號強制執行被告丙○○所有之不動產，惟仍不足清償本金4,970,234 元及其利
    息與違約金。被告丙○○對此不足之部分，自應負清償之責
    ；另被告戊○○、丁○○為被告丙○○此筆債務之連帶保證
    人，自亦應負連帶清償之責，爰依上開消費借貸及連帶保證
    契約之法律關係，訴請判決如聲明所示。
三、證據：提出擔保借款契約書、借據、鈞院執行處通知、鈞院
    民事執行處強制執行金額計算書分配表影本各1 份、被告戶
    籍謄本3 紙。
乙、被告方面：
一、聲明：原告之訴駁回。
二、陳述：被告至今連同本金利息，已繳納近1300萬元，且又遭
    原告拍賣土地，前後應已清償約2000萬元。
丙、本院依職權調閱本院92年度執字第30099號執行卷宗。
    理  由
一、本件原告起訴主張，被告丙○○前以被告戊○○、丁○○為
    連帶保證人，與原告訂有最高限額本金借款契約，約定最高
    借款金額為1200萬元，後被告丙○○於91年12月28日向原告
    借款1 千萬元，詎被告丙○○此筆借款利息僅繳納至92年1
    月19日止，本金1 千萬元亦未清償。經原告向鈞院聲請以92
    年度執字第30099 號強制執行被告丙○○所有之不動產後，
    仍不足清償本金4,970,234 元及其利息與違約金。爰依兩造
    所訂消費借貸及連帶保證契約之法律關係，訴請判決如聲明
    所示等語。
    被告則以：被告前後已清償約2千萬元等語，資為抗辯。
二、經查，原告所主張上述被告丙○○前向原告借款未為清償，
    經原告聲請本院對其財產為強制執行而未全部受償，且被告
    戊○○、丁○○為其連帶保證人之事實，固據提出擔保借款
    契約書、借據、本院民事執行處通知、分配表各1 份為證，
    惟前述原告所主張被告丙○○向其借款1 千萬元未為清償之
    債務，業經原告分別聲請臺灣板橋地方法院及本院對被告丙○○及其連帶保證人即被告丁○○、戊○○核發臺灣板橋地
    方法院88年度促字第52371 號支付命令及本院88年度促字第
    36208 號支付命令，命其等如數清償上開積欠之本金及利息
    、違約金。嗣上開支付命令於分別確定後，原告始持此2 份
    確定之支付命令及上開1 千萬元之借據向本院聲請執行被告
    丙○○之財產，惟因僅受償596 萬元（含執行費用83145 元
    、本金與自92年1 月20日起至93年5 月31日止之利息、違約
    金0000000 元），故經本院發給原告債權憑證之事實，業據
    本院調閱本院92年度執字第30099 號卷宗查核卷內之上開支
    付命令暨確定證明2 份、1 千萬元之借據影本1 紙、債權憑
    證（見該卷第7 至11頁、164 至166 頁），而觀原告於該執
    行事件之聲請狀上所載之執行名義係上開2 份已確定之支付
    命令，而其債權計算書則係以上開借據之內容為據（見上開
    卷宗第138 至141 頁）；本院上開債權憑證之記載亦復如是
    ；另原告亦於本院94年6 月2 日言詞辯論時自陳上開支付命
    令所示之債權與借據之債權係屬同一。故本件原告起訴主張
    之借款債權，與上述2 份已確定之支付命令所示之債權係屬
    同一之事實，已堪認定。
三、按債務人對於支付命令未於法定期間提出異議者，支付命令
    與確定判決有同一之效力，93年9 月1 日施行前之民事訴訟
    法第521 條定有明文。再按除別有規定外，確定之終局判決
    就經裁判之訴訟標的，有既判力，民事訴訟法第400 條第1
    項亦有明文。本件原告所主張之債權既已經核發上述支付命
    令並經確定，則原告就同一訴訟標的再行提起本件訴訟，揆
    諸上揭法律規定，自有未合，不應准許。
四、從而，原告依兩造所約定消費借貸及連帶保證契約之法律關
    係，請求被告應連帶給付原告4,970,234 元，及自93年6 月
    1 日起至清償日止，按年息5.395%計算之利息，並自93年7
    月2 日起，在6 個月以內者，按上開利率10% ，超過6 個月
    部分，按上開利率20% 計付違約金，為無理由，應予駁回。
五、本件事證已臻明確，兩造其餘攻擊防禦方法及舉證，核於判
    決之基礎及結果無影響，無庸一一論列，附此敘明。
據上論結，本件原告之訴為無理由，依民事訴訟法第78條，判決
如主文。
中　　華　　民　　國　　94　　年　　6 　　月　　16　　日
                      民事第二庭  法　官　張震武
以上正本係照原本作成
如對本判決上訴，須於判決送達後20日內向本院提出上訴狀
中　　華　　民　　國　　94　　年　　6 　　月　　16　　日
                       　    　　 書記官　李家
